【裁判字號】    98,易,556
【裁判日期】    990427
【裁判案由】    竊盜等
【裁判全文】
臺灣高雄地方法院刑事判決               98年度易字第556號
公  訴  人  臺灣高雄地方法院檢察署檢察官
被      告  己○○
            戊○○
            丁○○
            甲○○
            乙○○
上列被告因竊盜案件，經檢察官聲請簡易處刑判決（97年度調偵
字第481 號），本院認不應以簡易判決處刑，改依通常程序審理
，判決如下：
    主  文
己○○犯攜帶兇器竊盜罪，未遂，處有期徒刑柒月。
戊○○、丁○○、甲○○、乙○○均無罪。
    事  實
一、己○○明知坐落在高雄縣岡山鎮○○○路35號之房屋，業經
    法院拍賣而由丙○○所拍定，竟意圖為自己不法之所有及基
    於毀損之犯意，先於民國96年8 月16日下午某時，聯絡馬雲
    良及不知情之戊○○及甲○○至上址（當時現況為無人居住
    ），查看1 樓騎樓前之鐵製遮雨蓬及5 樓以鐵架搭建、石棉
    瓦為屋頂之遮雨蓬後，即要求戊○○擇日僱人拆解，欲竊取
    該遮雨蓬之鐵皮、角鐵等售予他人而獲利。嗣於同年月28日
    11時29分許，經戊○○聯絡己○○，確定可拆卸上址之遮雨
    蓬後，戊○○遂於翌日（即9 日）上午8 時30分許，僱用不
    知情之丁○○、乙○○、甲○○，一同前往上址，並約定給
    付每人新臺幣（下同）2,000 元之工資。戊○○抵達至上址
    後，旋即離開而交由丁○○、乙○○、甲○○進行拆除，丁○○等3 人遂利用客觀上可為兇器之乙炔及氧氣切割工具、
    鐵鎚、鐵撬等，先行拆卸1 樓之鐵製遮雨蓬，並於拆卸完畢
    後將鐵皮、角鐵置放於現場1 樓前之空地。隨後於進行5 樓
    遮雨蓬拆卸，並破壞該遮雨蓬之石棉瓦之際，遭丙○○發現
    ，而未能得手，經丙○○報警處理後，始知悉上情。
二、案經丙○○訴由高雄縣政府警察局岡山分局報請臺灣高雄地
    方法院檢察署檢察官偵查後聲請簡易處刑，經本院認不應以
    簡易判決處刑，改依通常程序審理。
    理  由
甲、程序方面：
    按被告以外之人於審判外之陳述，雖不符刑事訴訟法第159
    條之1 至第159 條之4 之規定，而經當事人於審判程序同意
    作為證據，法院審酌該言詞陳述或書面陳述作成時之情況，
    認為適當者，亦得為證據，刑事訴訟法第159 條之5 第1 項
    定有明文。本件檢察官、被告己○○、戊○○、丁○○、甲○○、乙○○於本院審判程序時，就本判決所引用審判外之
    言詞或書面陳述，均明示同意有證據能力，本院審酌該具有
    傳聞證據性質之證據，其取得過程並無瑕疵，與待證事實具
    有關聯性，證明力非明顯過低，以之作為證據係屬適當，認
    俱得為證據。
乙、實體方面：
壹、被告己○○有罪部分：
一、訊據被告己○○固坦承曾於96年8 月16日下午某時，與馬雲
    良及被告戊○○、甲○○至上址查看該房屋之1 樓及5 樓之
    遮雨蓬，惟矢口否認有竊盜、毀損犯行，辯稱：96年8 月16
    日至上址查看現場時，雖提供該屋可拆卸1 樓及5 樓鐵製遮
    雨蓬蓬之錯誤訊息，但並未告知被告戊○○等人可於96年8
    月29日至上址拆卸，且被告戊○○亦未於拆卸前電話通知，
    故伊並不知悉被告戊○○等人上開之竊盜、毀損之犯行云云
    。
二、經查：
（一）高雄縣岡山鎮○○段636-46、639-6 地號土地全部，及坐
      落其上之建物門牌號碼高雄縣岡山鎮○○○路35號建物全
      部（包括增建部分），原係胡志明所有，因債權人兆豐資
      產管理股份有限公司向本院民事執行處聲請強制執行，經
      本院拍賣後，由告訴人丙○○所拍得。本院於96年5 月10
      日核發該不動產之權利移轉證書予丙○○，並於96年7 月
      17日上午進行點交，但因現址尚有其他物品而未完成點交
      ，嗣於同年8 月31日始強制點交完畢等情，業經本院依職
      權調閱該執行案件95年度執字第52082 號卷宗審閱屬實。
      另被告己○○與馬雲良及被告戊○○、甲○○於96年8 月
      16日下午某時，曾一同前往上址乙節，亦據被告己○○供
      陳在卷，核與被告戊○○、甲○○於偵訊時之陳述相符（
      偵卷第7 頁、第8 頁），是上開之事實，均應堪予認定。
（二）被告戊○○於96年8 月28日，先行以行動電話0000000000
      號撥打被告己○○行動電話0000000000號，確定翌日（即
      29日）上午至上址拆卸鐵製遮雨蓬等情，業經被告戊○○
      於偵訊時結證明確（偵卷第8 頁至第11頁）。另被告己○○及戊○○於案發時係分別使用行動電話門號0000000000
      號、0000000000號，亦據上開被告供陳在卷（偵卷第8 頁
      、第9 頁）。因上開行動電話號碼，經向中華電信股份有
      限公司調閱通聯紀錄，於96年8 月28日11時29分36秒確實
      互有通話之情形，復有該行動電話通聯紀錄1 份在卷可佐
      （本院97年度審簡字第5177號卷第34頁），是被告戊○○
      上開證述之內容，應非無憑，足徵被告己○○否認於96年
      8 月28日曾與被告戊○○聯絡乙節，應屬卸責之詞，難以
      採信。
（三）證人即被告戊○○於本院審理時證稱：「（己○○是怎樣
      跟你說拆屋下來的東西要如何處理? ）他說他沒有工人，
      所以我叫3 位去拆，1 人工資2,000 元‥」（本院卷第10
      0 頁背面），此與證人即被告甲○○結證：「（請說明己○○如何叫你們幾人去現場拆屋? ）‥是己○○說那間房
      屋要拆，因為房屋高，而說拆屋後鐵材要變賣，‥‥己○○跟戊○○說的意思是說拆除後的鐵材再扣掉3 個工人6,
      000 元‥。」（本院卷第104 頁）等情互核相符。另被告
      己○○於偵訊時供稱：「（你認識屋主? ）不認識。」、
      「（那何以你要求他們拆解? ）我是告訴他們要拆解之前
      要先告訴我，讓我確認屋主。」、「（你有授意戊○○拆
      解本案現場等物? ）有‥」（偵卷第9 頁、第12頁）；其
      於本院準備程序時亦陳述於96年7 、8 月至上址馬殺雞（
      即按摩之意），該店之小姐曾跟伊說該屋已被「拍賣」即
      將要點交不做了，且有與法院協調好說月底要搬走等語綦
      詳（本院卷第42頁）。因上揭之不動產經強制執行拍賣，
      分別於96年5 月10日、同年7 月17日，經本院核發不動產
      權利移轉證書予拍定人丙○○，及執行第1 次點交而未完
      成點交之事實，業經本院審認如上，故核諸上開證人及被
      告己○○所述，被告己○○於96年8 月16日與馬雲良、被
      告戊○○、甲○○至上址時，應已知悉該不動產已遭拍賣
      而歸屬他人所有，且意圖以販售拆卸後之鐵製品所得，於
      支付甲○○等人之工資後所餘之金額，而為自己不法所有
      之情，即足甚明。
（四）被告己○○雖辯稱並未指示被告戊○○等人於96年8 月29
      日上午前往拆解鐵架，惟證人甲○○證稱：「（請說明己○○當初如何同意? ）‥後來有幾天下雨我們無法爬高工
      作，他（指被告己○○）還透過馬雲良打電話給我，說怎
      麼隔這麼多天沒有去拆，我說要等好天氣時石棉瓦不會滑
      ，後來我再打電話聯絡戊○○，戊○○說他也有聯絡己○○說隔天再去拆，約好隔日上午8 點去現場拆‥」，證人
      戊○○亦具結證述：「（你拆屋之前己○○有無給你看那
      間房屋的權狀? ）第1 次有打電話約在現場看，但是隔1
      、2 週後，因當時我也在忙，有拖到時間，後來己○○跟
      甲○○說月底快到了趕快去拆。」、「（你的意思是說實
      際上去拆屋時，是己○○跟甲○○講的嗎? ）就是講好要
      拆之前1 天我還有打電話給己○○，‥」等語（本院卷第
      104 頁背面、第101 頁），此與證人甲○○所使用之行動
      電話0000000000號與馬雲良所使用之行動電話0000000000
      號，於96年8 月28日10時21分11秒、10時28分53秒互有通
      話，及證人甲○○與戊○○所使用之行動電話0000000000
      號於96年8 月28日10時27分20秒、10時34分45秒許互有通
      話紀錄等情相符（偵卷第28頁、第51頁），足徵上開證人
      所證述之內容，應非子虛。此外，被告戊○○與己○○確
      實於96年8 月28日有通話之記錄乙節，亦經本院認定如前
      ，是被告己○○前揭所辯，亦屬飾詞，而無可採。
（五）綜上，被告己○○僱用不知情之被告戊○○、丁○○、甲○○及乙○○，前往丙○○拍賣所得之上開房屋，拆除並
      竊取1 樓及5 樓鐵製遮雨蓬之犯行，堪以認定，本件事證
      已臻明確，應依法論科。
三、刑法上竊盜罪既遂未遂區分之標準，係採實力支配說，即應
    以所竊之物已否移入自己支配之下為標準，行為人若已將竊
    盜之客體即他人財物，移入一己實力支配之下而持有者，即
    應成立竊盜既遂罪；若行為人僅著手於竊盜，而尚未脫離他
    人之持有，或未移入一己實力支配之下者，則為未遂。查上
    揭房屋之遮雨蓬，雖經被告丁○○等人拆除並破壞，惟1 樓
    部分係拆卸後置放於騎樓前，5 樓部分則僅破壞石棉瓦而尚
    未拆除之際，即遭告訴人丙○○當場發覺，並報警查獲，顯
    尚未將拆卸之鐵製品置於自己實力支配之下，應已著手於犯
    罪行為之實行而不遂，當論以未遂犯。又按刑法第321 條第
    1 項第3 款所稱兇器，其種類並無限制，凡客觀上足對人之
    生命、身體、安全構成威脅，具有危險性之兇器均屬之，且
    祇須行竊時攜帶此種具有危險性之兇器為已足，不以攜帶之
    初有行兇之意圖為必要（最高法院79臺上字第5253號判例意
    旨可資參照）。被告己○○利用不知情之被告丁○○等人拆
    卸上開鐵製品，主觀上應可預見被告丁○○等人會攜帶拆卸
    之相關工具，而被告戊○○等人至現場有攜帶板手、鐵鎚、
    鐵撬等工具，業據證人甲○○於本院審理時證述明確（本院
    卷第105 頁及背面），並有現場照片可佐（警卷第27頁）。
    因上開工具均為鐵製品，質地堅硬，若持之揮打，客觀上顯
    然足以對人之生命、身體、安全構成威脅，具有危險性，應
    屬兇器無訛。另刑法第353 條第1 項之毀壞他人建築物罪，
    必須毀壞建築物之重要部分，足致該建築物之全部或一部失
    其效用，始能成立，若僅毀損其附屬之門窗等物，而該建築
    物尚可照舊居住使用者，祇能依同法第354 條毀損他人之物
    論處（最高法院30年上字第463 號判例參照）。因被告戊○○等人係拆毀「搭建」於該房屋1 樓及5 樓之遮雨蓬，且該
    遮雨蓬僅有鐵架及屋頂，並無牆垣等物，故上開之毀損行為
    ，僅影響原遮雨蓬之功能，尚不足致該建築物之全部或一部
    失其效用，故依上開判例意旨，自應成立刑法第354 條之毀
    損器物罪。又被告己○○僱用不知情之被告戊○○、丁○○
    、甲○○及乙○○實施上開毀損及竊盜之犯行，自應論以毀
    損、竊盜未遂罪之間接正犯。故核被告所為，係犯刑法第35
    4 條之毀損器物罪、同法第321 條第2 項、第1 項第3 款之
    攜帶兇器竊盜未遂罪。上開竊盜罪部分，原起訴法條雖為刑
    法第320 條第3 項、第1 項之竊盜未遂罪，然經公訴檢察官
    當庭補充本案被告戊○○等人係攜帶鐵鎚、鐵撬等物實施竊
    盜，應變更起訴法條為刑法第321 條第1 項第3 款之攜帶兇
    器竊盜罪（本院卷第110 頁），因兩者之基本事實同一，公
    訴檢察官當庭變更起訴法條自屬適法。被告己○○已著手於
    上開竊盜行為之實行而不遂部分，為未遂犯，應依刑法第25
    條第2 項規定按既遂犯之刑度減輕之。又被告己○○利用不
    知情而無犯罪故意之被告戊○○、丁○○、甲○○及乙○○
    實施毀損及竊盜之犯行，為間接正犯（此部分詳後述），是
    公訴人認被告己○○與其餘被告戊○○、丁○○、甲○○及
    乙○○等人就上開犯行，應論以共同正犯，容有所誤。另被
    告己○○所犯上開加重竊盜未遂罪與毀損罪，係一行為觸犯
    數罪名，應依刑法第55條規定，從一重論以攜帶兇器竊盜未
    遂罪。爰審酌被告明知該不動產已因拍賣而歸屬第三人所有
    ，竟欲趁尚未點交，無人看管之際，拆毀並變賣鐵製品以圖
    謀利，不僅使拍定人之財產權受有損害，更影響一般民眾參
    與投標拍買之意願及社會治安，且犯後否認犯行，悔意顯有
    不足，惟念及毀損及竊取之鐵製品，金額非鉅，且因告訴人
    丙○○及時發現而未能得逞，並與告訴人丙○○已達成和解
    ，有和解筆錄1 份在卷可稽，暨參酌犯罪之動機、目的、手
    段等一切情狀，量處如主文所示之刑。至現場扣案之乙炔、
    氧氣等切割工具及鐵鎚、鐵撬等物，雖係拆卸該鐵製遮雨蓬
    所用之物，惟為被告戊○○所有，業據被告戊○○供陳在卷
    （本院卷第109 頁背面），故均不予宣告沒收。至公訴人請
    求傳喚證人馬雲良部分，因本案之事實，業經本院審認如前
    ，事證已臻明確，應無傳喚上開證人之必要。另所謂之結夥
    3 人，應以在場共同實行或在場分擔犯罪構成要件行為之人
    為限，且係以結夥犯之全體俱有犯意之人為構成要件（最高
    法院96年臺上字第792 號、4509號、5352號判決意旨參照）
    ，本件被告丁○○、甲○○、乙○○等3 人雖至上址拆卸遮
    雨蓬，惟上開被告並無竊盜之犯意（此部分詳後述），是被
    告己○○利用不知情之上開被告實施竊盜之犯行，依上開判
    決之意旨，應與刑法第321 條第1 項第4 款之結夥3 人以上
    而犯竊盜罪之構成要件有間，自難以該款之加重竊盜罪予以
    相繩，附此敘明之。
四、至公訴意旨雖認被告己○○與其餘被告尚有毀損該房屋之地
    板等情，並以被告己○○、戊○○、丁○○、甲○○、乙○○於警詢時與偵查中之供述，告訴人丙○○於警詢時與偵查
    中之指訴及現場照片為其論據。然查上開被告於警詢及偵訊
    時之供述，均只坦承拆除該房屋1 樓及5 樓之鐵製遮雨蓬，
    並未供陳尚有毀損該房屋之地板，告訴人亦陳述該房屋除上
    開1 、5 樓之遮雨蓬遭破壞之情形外，並無法證明地板遭毀
    損係上開被告所為（本院卷第105 頁背面），且現場所查獲
    之乙炔、氧氣瓶及鐵鎚、板手、鐵撬、老虎鉗及繩索等工具
    ，亦難證明係供破壞該房屋地板之用，此外，復查卷內並無
    其他積極證據足認被告有公訴人所指上述毀損地板之犯行，
    自應為無罪之諭知，惟此部分若成立犯罪，與前開毀損遮雨
    蓬部分有接續犯之實質上一罪關係，本院就此部分爰不另為
    無罪之諭知，應予指明。
貳、被告戊○○、丁○○、甲○○、乙○○無罪部分：
一、公訴意旨略以：被告己○○與戊○○、丁○○、甲○○、乙○○共同意圖為自己不法所有並基於毀損之犯意，於前揭所
    示之時間，由被告戊○○帶同丁○○、甲○○、乙○○至高
    雄縣岡山鎮○○○路35號房屋，拆解地板、石棉瓦等，足生
    損害於上開房屋屋主丙○○，並竊取該房屋之鐵皮、角鐵，
    被告己○○則於現場指揮，因被告丁○○、甲○○及乙○○
    將拆下之鐵皮、角鐵先置於現場之空地，而為丙○○所發現
    ，而竊盜未遂，因認被告戊○○、丁○○、甲○○及乙○○
    共同涉犯刑法第354 條之毀棄損壞罪嫌、第320 條第3 項、
    第1 項之竊盜未遂罪嫌等語。
二、按犯罪事實應依證據認定之，無證據不得認定犯罪事實；不
    能證明被告犯罪者，應諭知無罪之判決，刑事訴訟法第154
    條第2 項、第301 條第1 項分別定有明文。另按認定不利於
    被告之事實，須依積極證據，苟積極證據不足為不利於被告
    事實之認定時，即應為有利於被告之認定，更不必有何有利
    之證據。又犯罪事實之認定，應憑證據，所謂證據，須適於
    為被告犯罪事實之證明者，始得採為斷罪資料，如未能發現
    相當證據，或證據不足以證明，自不能以推測或擬制之方法
    以為裁判基礎；所謂認定犯罪事實所憑之證據，雖不以直接
    證據為限，間接證據亦包括在內，然而無論直接或間接證據
    ，其為訴訟上之證明，須於通常一般人均不致有所懷疑，而
    得確信其為真實之程度，始得據之為有罪之認定，倘其證明
    尚未達到此一程度，而有合理懷疑存在時，即應為無罪之判
    決（最高法院29年上字第3105號、30年上字第0816號、40年
    臺上字第86號、53年臺上字第2750號、76年臺上字第4986號
    判例意旨參照）。
三、公訴人認被告戊○○、丁○○、甲○○及乙○○均涉犯上開
    犯行，無非以上開被告於警詢時與偵查中之供述、告訴人丙○○於警詢時與偵查中之指訴、本院民事執行處通知、執行
    命令及現場照片11張為其論據。訊據上開被告固坦承於96年
    8 月29日早上曾至上揭房屋拆卸1 樓及5 樓之鐵製遮雨蓬，
    惟堅決否認有何前揭竊盜犯行，被告戊○○辯稱：係被告己○○叫伊僱用工人至該房屋拆卸鐵皮、角鐵並變賣，伊無竊
    盜之故意等語；被告丁○○、甲○○及乙○○則均辯稱：係
    受僱至現場拆卸遮雨蓬，不知該房屋為何人所有，並無竊盜
    之故意等語。
四、經查：
（一）被告戊○○與甲○○雖與被告己○○及馬雲良曾於96年8
      月16日至上開房屋，惟該日依被告戊○○及甲○○所陳述
      ，係因被告己○○告知該房屋之1 樓及5 樓之鐵製遮雨蓬
      要拆解，方至現場查看，此與被告己○○於偵訊時供陳，
      曾於96年8 月16日至上址，並於29日前有告訴上開被告要
      拆解該房屋處所之鐵架等物之情形相符（偵卷第8 頁），
      故被告戊○○、甲○○係因被告己○○告知拆解鐵架等物
      ，始至上址之事實，應堪認定。
（二）證人即被告戊○○於本院審理時證稱：「（何人要你去拆
      ? ）己○○。」、「（己○○為何要你去拆那些東西? ）
      原先說月底才移交，透過朋友甲○○叫我與他接觸。」、
      「（你去拆的房屋明明不是己○○的房屋，為何去拆？）
      原本就說是月底才移交，而大家都是做工的人，我包工程
      來讓他們拆。」等語，核與證人即被告甲○○證述：「（
      請說明己○○如何叫你們幾人去現場拆屋? ）剛開始是馬
      雲良，馬雲良算是我朋友，知道我從事鐵工的工作，當時
      我無業1 個月了，基於朋友關係叫我們去拆屋賺錢，馬雲
      良介紹己○○給我認識，是己○○說那間房屋要拆，‥我
      無法處理拆除後的鐵材，所以找戊○○，他從事廢五金可
      以處理‥」、「（誰叫你們到現場拆屋? ）己○○。」、
      「（你於拆屋之前有無經過己○○的同意? ）就是他同意
      的我們才去拆。」、「（請說明己○○當初如何同意? ）
      看屋時當天他說看什麼時候可以去拆下來，有說要在點交
      ，但我們沒有問過程，我們勞工只要有人叫我們做我們就
      做了，也沒有問那麼多‥」等情相符（本院卷第104 頁及
      其背面）。而被告己○○雖於本院審理時證述未叫上開被
      告至該房屋拆除東西（本院卷第102 頁），亦未於96年8
      月28日與被告戊○○通過電話云云，惟其於偵訊中結證有
      授意被告戊○○拆解現場之鐵製物品等語（偵卷第12頁）
      ，且被告己○○與被告戊○○確實於案發前1 日（即28日
      ），有通話聯絡乙節，亦經本院審認如上。此外，觀諸一
      般受僱從事拆除工作之工人，僅係單純以提供勞力換取工
      資報酬，並於僱用人之命令範圍內從事勞務，衡情僱用人
      應無提供任何相關文件予受僱人，以證明有權拆除，亦無
      課予受僱人須要求僱用人提供合法相關文件，始能受僱而
      提供勞務。易言之，受僱人於受僱之工作範圍內，縱僱用
      人未提供相關之合法文件予受僱人，惟受僱人就工作之範
      圍、方法足認合法之情形下，即要難以僱用人未獲授權拆
      除之結果，逕而推論受僱人提供勞務與僱用人有何犯意聯
      絡及行為之分擔。查本件被告戊○○依被告己○○要求而
      僱用被告丁○○、甲○○及乙○○前往上址進行拆卸鐵製
      遮雨蓬之工作，並提供2,000 元之代價等情，業經證人戊○○、甲○○證述如前，雖被告己○○未拿該房屋之權利
      相關資料予戊○○等人，以證明其有權拆除，然上開被告
      係受僱而提供勞務，且於取得被告己○○同意下，始開始
      進行拆除之工作，依上所述，自難遽以上開被告有至現場
      拆除該遮雨蓬，逕予推論與被告己○○就前揭之犯行為共
      同正犯關係。
（三）綜上所述，公訴人所提出之積極證據尚不足以證明被告戊○○、丁○○、甲○○及乙○○，主觀上有公訴意旨所指
      之毀損及竊盜之犯意，無法達到確信為真實之程度，當不
      得遽為不利於上開被告之認定。此外，本院復查卷內尚無
      其他積極證據足認上開被告有前揭之犯行，揆諸首揭說明
      ，此部分自應為被告戊○○、丁○○、甲○○及乙○○無
      罪之諭知。
據上論斷，應依刑事訴訟法第452 條、第299 條第1 項前段、第
301 條第1 項前段，刑法第25條第2 項、第354 條、第321 條第
2 項、第1 項第3 款、第55條，中華民國施行法第1 條之1 ，判
決如主文。
本案經檢察官黃子宜到庭執行職務。
中    華    民    國    99    年    4     月    27    日
                  刑事第十二庭  審判長法  官  黃建榮
                                      法  官  楊珮瑛
                                      法  官  林勳煜
以上正本證明與原本無異。
如不服本判決應於收受送達後10日內向本院提出上訴書狀，並應
敘述具體理由；如未敘述上訴理由者，應於上訴期間屆滿後20日
內向本院補提理由書（均須按他造當事人之人數附繕本）「切勿
逕送上級法院」。
中    華    民    國    99    年    4     月    27    日
                                      書記官  莊正彬
附錄本判決論罪科刑法條
中華民國刑法第354條
（毀損器物罪）
毀棄、損壞前二條以外之他人之物或致令不堪用，足以生損害於
公眾或他人者，處2 年以下有期徒刑、拘役或5 百元以下罰金。
中華民國刑法第321條
（加重竊盜罪）
犯竊盜罪而有左列情形之一者，處6 月以上、5 年以下有期徒刑
：
一、於夜間侵入住宅或有人居住之建築物、船艦或隱匿其內而犯
    之者。
二、毀越門扇、牆垣或其他安全設備而犯之者。
三、攜帶兇器而犯之者。
四、結夥三人以上而犯之者。
五、乘火災、水災或其他災害之際而犯之者。
六、在車站或埠頭而犯之者。
前項之未遂犯罰之。

司法院資訊處製作；財團法人民間司法改革基金會備份。
